臺灣新北地方法院刑事判決
111年度簡上字第33號
上  訴  人  
即  被  告  湯湧進



上列上訴人即被告因違反性騷擾防治法案件，不服本院中華民國
110年11月5日110年度簡字第1881號第一審刑事簡易判決（聲請
簡易判決處刑案號：110年度調偵字第877號），提起上訴，本院
管轄之第二審合議庭判決如下︰
    主  文
上訴駁回。
    事實及理由
一、本案經本院審理結果，認原審以被告所為係犯性騷擾防治法
    第25條第1項之意圖性騷擾，乘人不及抗拒而為觸摸其胸部
    之行為罪，處被告拘役20日，並諭知易科罰金之折算標準，
    核其認事用法及量刑均無違誤或不當，應予維持，茲引用如
    附件原審刑事簡易判決書記載之事實、證據及理由（含檢察
    官聲請簡易判決處刑書），並於證據能力補充：「按被告以
    外之人於審判外之言詞或書面陳述，除法律有規定者外，不
    得作為證據，刑事訴訟法第159條第1項定有明文。又按被告
    以外之人於審判外之陳述，雖不符前4條之規定，而經當事
    人於審判程序同意作為證據，法院審酌該言詞陳述或書面陳
    述作成時之情況，認為適當者，亦得為證據；當事人、代理
    人或辯護人於法院調查證據時，知有第159條第1項不得為證
    據之情形，而未於言詞辯論終結前聲明異議者，視為有前項
    之同意，同法第159條之5第1、2項亦有明文。本案判決所引
    用具傳聞性質之各項證據資料，經本院於審判期日依法踐行
    調查證據程序，迄言詞辯論終結前，檢察官及被告均未聲明
    異議，本院審酌結果，認上開證據資料製作時之情況，尚無
    違法不當及證明力明顯過低之瑕疵，亦認為以之作為證據應
    屬適當，依上開規定，應認有證據能力。至於本院所引之非
    供述證據部分，並無證據顯示為非法取得，與本案亦具有關
    連性，應有證據能力。」。
二、本案雖據被告提起上訴，上訴意旨略以：伊係因當天聚餐喝
    了酒，要穿越人群，在疲倦走路不穩又要閃避人群情況下，
    走路不穩，身體往左傾斜，不慎碰到告訴人A女，當時沒有
    意識到撞到人，伊並非故意，亦無性騷擾意圖，應不構成性
    騷擾云云。惟查：
(一)本案犯罪事實，業據證人即告訴人於警詢及偵查中證述明確
    （見臺灣新北地方檢察署110年度偵字第4551號卷《下稱偵卷
    》第5頁至第6頁、同檢察署110年度調偵字第877號卷《下稱調
    偵卷》第13頁及背面），並有現場監視器畫面翻拍照片4張、
    臺灣新北地方檢察署檢察官勘驗筆錄、原審勘驗筆錄、本院
    第二審勘驗筆錄各1份在卷可佐（偵卷第10頁至第11頁、調
    偵卷第4頁至第10頁、本院110年度簡字第1881號卷第53頁至
    57頁、111年度簡上字第33號卷《下稱簡上卷》第115頁至第12
    1頁），事證明確。
(二)被告雖以前詞置辯，然觀諸本院第二審勘驗卷附監視器影片
    ，勘驗結果如下：
　　51分38秒：告訴人自畫面左上方出現，走到畫面下方和攤商
    交談後退到冰櫃前等候。告訴人和攤商前之黑色外套男子中
    間尚留有行人通行餘裕空間（見卷附擷圖一）。
  　53分05秒：有一身形高大身穿藍色雨衣之男子側身、快速通
    過告訴人和黑色外套男子中間，三人相距之空間充足並未相
    互碰觸到（見卷附擷圖二）。
　  53分09秒：被告身穿紅色外套自畫面上方出現（見卷附擷圖
    三、標示紅框處），被告往畫面下方快速經過，途中經過身
    穿紫藍色帽T青年、及上述黑色外套男子，被告和該2人均保
    持適當距離（見卷附擷圖四【引用如下圖】），被告左手提
    有裝飲料之小袋子，右手提黑色公事包，步伐穩健並無酒醉
    後身形搖晃之情狀。此時告訴人和上述黑色外套男子間之距
    離足夠一成年人通過。
　  53分12秒：被告側身經過告訴人前方時，其右側和上述黑色
    外套男子之間尚有足夠之空間，卻仍偏向告訴人站立處緊靠
    前行（見卷附擷圖五【見下圖】，與圖四相較，被告原本左
    腳是踩在中間花色磁磚第二排，在圖五畫面中，被告是左手
    自然垂下時，公事包會落在第二排磁磚上方），被告稍微側
    身快速通過告訴人前方，其左肩有碰觸到告訴人胸部（見卷
    附擷圖六，被告的頭部貼近告訴人左肩處），被告撞到告訴
    人後仍逕自前行（見卷附擷圖七）
　  53分13秒：被告消失於畫面，告訴人朝被告方向對話。
  　53分18秒：穿藍色雨衣男子又往回走，穿過告訴人和其前方
    穿黑色外套的男子，稍微側身通過，並未碰觸告訴人，且該
    男子正在看手機。（勘驗結束）　
　　
　　        
　　      （擷圖四）                  （擷圖五）　　
　　是自上開勘驗結果觀之，告訴人與其前方之人（即黑色外套
    男子）間，留有足供一成年男子通行之餘裕空間，在被告之
    前並已有一人（即藍色雨衣男子）通過，雖略為側身，然仍
    得順暢通行，無碰觸兩旁之人之虞；迄被告行經時，步伐穩
    健，不僅並無其所稱酒醉後身形搖晃之情，且明顯偏向告訴
    人站立處緊靠而行，此觀被告原係行走於於中間花色磁磚中
    央，在靠近告訴人時已有明顯左偏而靠近告訴人乙情自明，
    足認被告係於有充裕空間可供通行之情況下，仍刻意向左緊
    靠告訴人而行，並以其左肩觸碰告訴人之左胸，而非於正常
    前行之情況下，因步伐不穩不小心觸碰告訴人左胸無訛，其
    主觀上有性騷擾之意圖甚明，被告辯稱並無性騷擾之意圖云
    云，核與上開事證彰顯之事實不符，自難採信。
(三)至本案性騷擾再申訴事件，雖經新北市政府性騷擾防治委員
    會決議調查結果認性騷擾事件不成立，有新北市○○000○0○00
    ○○○○○區○○0000000000號函暨函附新北市政府性騷擾防治委
    員會0000000000號再申訴案決議書可憑（簡上卷第11頁至第
    19頁），然本件係由告訴人對被告提出性騷擾申訴後，經新
    北市政府警察局中和分局調查結果，認性騷擾事件成立，被
    告不服提出再申訴，方由新北市政府性騷擾防治委員會調查
    結果，撤銷原決議，認定本件性騷擾事件不成立等情，有上
    開新北市政府性騷擾防治委員會0000000000號再申訴案決議
    書可參，從而新北市政府警察局中和分局及新北市政府性騷
    擾防治委員會之調查結果，兩者認定已有不一，而法院依法
    應依據調查所得之事證，自為認定被告有無為本件性騷擾犯
    行，上開再申訴決議書並無拘束法院之效力，要難執以為被
    告並無為本件犯行之依據。再新北市政府性騷擾防治委員會
    認性騷擾事件不成立，無非係以：再申訴人（按：即被告）
    確實有採取將左肩偏斜以閃避被再申訴人（按：即告訴人）
    之姿勢，顯示再申訴人當時並非有意要去碰撞被再申訴人，
    但因當時再申訴人的左右兩側都有人佔據騎樓，因空間狹窄
    以致其閃避不足，因此左肩仍然碰撞到被再申訴人之左側前
    胸，依當時之情況綜合判斷，再申訴人並非故意接近並碰觸
    再申訴人，而是行進中因空間狹窄所造成之無意間的碰觸，
    應不具性意味，故不構成性騷擾等語，為其主要論據（簡上
    卷第17頁至第19頁），然此部分業經本院勘驗現場監視器影
    片後，認定現場已有充裕空間可供被告通行，被告仍刻意向
    左緊靠告訴人而行，而以其左肩觸碰告訴人左胸乙節，已如
    前述；而揆諸常情，一般人於行走時，縱因空間狹窄等情，
    或致自身肢體無意間與周遭旁人之身體偶有碰撞或接觸，然
    此應僅止於極短暫、輕微之碰觸，而與刻意碰觸他人身體之
    情形有異，且給予對方之感受亦顯然有別，然酌以告訴人所
    述案發情節觀之，被告乃自前方以其左肩，以帶有力道之方
    式碰觸告訴人之左胸（簡上卷第92頁、第111頁），且由案
    發時被告雖有將左肩偏斜之舉，然依其動向，如其此舉確係
    欲閃避告訴人，當會往告訴人之反方向偏向行走，被告竟捨
    此不為，而緊靠告訴人方向行走，此觀上開擷圖五中，被告
    因偏斜左肩又緊靠告訴人方向，致其與擷圖五左方黑衣男子
    間有明顯之空間自明，顯見此並非一般擦身而過時雙方無意
    間之肢體碰觸。況審諸告訴人於本案發生後，旋即當面質問
    被告，並立刻報警處理等事後直接反應，及其於本院準備程
    序及審理中提及本件事發經過時，仍表示身心受創等情形（
    見簡上卷第92頁、第112頁），顯見告訴人對其自身遭侵犯
    之感受極為強烈，綜以告訴人前開指證內容，並衡以被告及
    告訴人行進方向、被告與告訴人身體間之距離及相對位置、
    告訴人案發後之反應等節，足徵本案實非被告行走時無意間
    擦撞誤觸告訴人所致，被告確有乘告訴人不及防備而以左肩
    碰觸告訴人左胸之方式為性騷擾犯行甚明，被告前揭所辯僅
    為事後卸責之詞，無可採信。從而，本件被告上訴為無理由
    ，應予駁回。　　
據上論斷，應依刑事訴訟法第455條之1第1項、第3項、第368條
、第371條、第373條，判決如主文。
本案經檢察官甲○○聲請以簡易判決處刑，上訴後由檢察官吳宗光
到庭執行公訴。
中　　華　　民　　國　　111 　年　　5 　　月　　24　　日
                  刑事第十三庭  審判長法  官  陳昭筠

                                      法  官  陳幽蘭

                                      法  官  林建良
上列正本證明與原本無異。
不得上訴。
                                      書記官  陳昇宏
中　　華　　民　　國　　111 　年　　5 　　月　　27　　日
附錄本案論罪科刑法條全文：
性騷擾防治法第25條第1項
意圖性騷擾，乘人不及抗拒而為親吻、擁抱或觸摸其臀部、胸部
或其他身體隱私處之行為者，處2年以下有期徒刑、拘役或科或
併科新臺幣10萬元以下罰金。

附件：
臺灣新北地方法院刑事簡易判決　　　　110年度簡字第1881號
聲　請　人　臺灣新北地方檢察署檢察官
被　　　告　乙○○
上列被告因違反性騷擾防治法案件，經檢察官聲請以簡易判決處
刑（110年度調偵字第877號），本院判決如下：
    主  文
乙○○意圖性騷擾，乘人不及抗拒而為觸摸其胸部之行為，處拘
役貳拾日，如易科罰金，以新臺幣壹仟元折算壹日。
    犯罪事實
一、乙○○於民國109年12月4日21時53分許，行經新北市○○區
    ○○路000號前騎樓，見代號AD000-H109493之成年女子（真
    實姓名、年籍詳卷，下稱A女）獨自站立在該處，竟意圖性
    騷擾，乘A女不及抗拒之際，向左靠近A女所在位置行進，以
    左肩觸碰A女之左胸。
二、案經A女訴由新北市政府警察局中和分局報告臺灣新北地方
    檢察署檢察官偵查後聲請簡易判決處刑。
    理  由
一、訊據被告乙○○固坦承有於上開時間經過上開地點，惟否認
    有何性騷擾犯行，辯稱：因復興路上騎樓有很多機車，不足
    一個人正面通過，要用側身的方式去走，我走得很快，手上
    又提著飲料，我走路快的時候都會往前傾，所以我那時候要
    閃躲時步伐就會不穩，就不小心撞到，我那時完全沒感覺到
    撞到人等語。經查：
  ㈠被告有於上開時、地以左肩觸碰告訴人A女左胸之事實，業
    據證人即告訴人於警詢及偵查中證述明確（見偵字卷第5至6
    頁、調偵字卷第13頁及背面），並有現場監視器畫面翻拍照
    片4張、臺灣新北地方檢察署檢察官勘驗筆錄及本院勘驗筆
    錄各1份在卷可佐（見偵字卷第10至11頁、調偵字卷第4至10
    頁、本院卷第53至57頁），是此部分事實，應堪認定。
  ㈡至被告雖否認其主觀上有性騷擾之意圖，並以前詞置辯，惟
    觀諸上開現場監視器畫面，於監視器畫面時間顯示21：53：
    11時，可見告訴人與其前方男子間尚有足夠1人通過之空間
    ；於監視器畫面時間顯示21：53：12時，可見被告之左肩緊
    靠告訴人之左胸，且被告之右方尚有1人可側身通過之空間
    ，此有本院勘驗筆錄1份在卷可稽（見本院卷第53至57頁）
    ，足認被告於上開騎樓尚有充裕空間可供通行之情況下，仍
    向左緊靠告訴人前行，並以其左肩觸碰告訴人之左胸，而非
    於正常前行之情況下，因步伐不穩不小心觸碰告訴人左胸，
    是被告主觀上有性騷擾之意圖甚明，其上開所辯，並不可採
    。
  ㈢從而，本案事證明確，被告上開犯行堪以認定，應依法論科
    。
二、論罪科刑：
  ㈠核被告所為，係犯性騷擾防治法第25條第1項之意圖性騷擾
    ，乘人不及抗拒而為觸摸其胸部之行為罪。
  ㈡爰以行為人之責任為基礎，審酌被告乘告訴人不及抗拒而觸
    碰其胸部，侵犯告訴人身體隱私，欠缺尊重個人對於身體自
    主權利之觀念，造成告訴人心理不安全感，且對社會治安產
    生不良影響，兼衡被告犯罪之動機、目的、手段，及其素行
    （見臺灣高等法院被告前案紀錄表）、自陳教育程度為高中
    肄業、家庭經濟狀況為小康、以打工為業（見本院卷第50頁
    ）、未與告訴人達成和解（見本院公務電話紀錄表，本院卷
    第61頁）等一切情狀，量處如主文所示之刑，並諭知如易科
    罰金之折算標準，以資懲儆。
三、依刑事訴訟法第449條第1項前段、第3項，性騷擾防治法第
    25條第1項，刑法第11條前段、第41條第1項前段，逕以簡易
    判決處刑如主文。
四、如不服本判決，得自收受送達之日起20日內向本院提出上訴
    狀，上訴於本院第二審合議庭（須附繕本）。
本案經檢察官甲○○聲請以簡易判決處刑。
中    華    民    國   110    年    11    月    5     日
                  刑事第二十七庭  法  官  莊婷羽
上列正本證明與原本無異。
                                  書記官  張家瑋
中    華    民    國   110    年    11    月    9     日
附錄本案論罪科刑法條：
性騷擾防治法第25條第1項
意圖性騷擾，乘人不及抗拒而為親吻、擁抱或觸摸其臀部、胸部
或其他身體隱私處之行為者，處2年以下有期徒刑、拘役或科或
併科新臺幣10萬元以下罰金。

附件：
臺灣新北地方檢察署檢察官聲請簡易判決處刑書
                                    110年度調偵字第877號
    被      告  乙○○  
上列被告因違反性騷擾防治法等案件，業經偵查終結，認宜聲請
以簡易判決處刑，茲將犯罪事實及證據並所犯法條分敘如下：
            犯罪事實
一、乙○○前有多項酒後駕車之公共危險犯罪前科（於本案均尚
    不構成累犯），詎猶未見警惕，於民國109年12月4日22時許
    ，行經新北市○○區○○路000號前騎樓，見代號AD000
    -H109493之成年女子（年籍資料詳卷。以下稱A女）隻身於
    該處，因認有機可乘，竟意圖性騷擾，在上開騎樓尚有充裕
    空間可供通行之情況下，刻意向左靠近A女所在位置行進，
    並乘A女不及抗拒之際，以左肩碰觸被害人左胸。
二、案經A女訴由新北市政府警察局中和分局報告偵辦。
            證據並所犯法條
一、證據：
（一）被告乙○○於警詢之供述。
（二）證人即告訴人A女於警詢及檢察官偵訊時之指訴及證述。
（三）檢察官勘驗筆錄。
（四）案發現場監視錄影翻拍照片。
二、核被告所為，係犯性騷擾防治法第25條第1項之性騷擾罪嫌
    。
三、依刑事訴訟法第451條第1項聲請逕以簡易判決處刑。
    此    致
臺灣新北地方法院
中    華    民    國   110    年    4     月    27    日
                              檢  察  官  吳  文  正